

# Nour Abichou 🐽

À la recherche d'une opportunité en analyse de données et sciences des données

ĭ nourelhoudaabichou2017@gmail.com

**\**07 58 01 88 04

Permis B

www.nourabichou.github.io

Récemment Consultante SI Finance et Data Analyst, diplômée en sciences des données, j'ai développé une expertise en gestion et optimisation des données. Spécialisée en analyse prédictive, je maîtrise SQL, Excel, Power BI et Python, et je suis passionnée par l'amélioration continue et l'analyse des performances.

## Expérience

Responsable de la transformation digitale / Consultante Finance chez Noémie Devime Paris (Immersion) Sep 2024 – Oct 2024

## Période 2: Optimisation et audit SEO BtB du site web

- Effectuer un diagnostic quotidien de la visibilité du site et assurer le suivi des performances SEO via des outils spécialisés, tout en formulant des recommandations pour améliorer le classement naturel (texte alt, balises, etc.).
- Mise en place d'un maillage interne et externe optimisé.
- Automatisation de la gestion du maillage externe, incluant la création de partenariats avec des marques externes.
- Optimisation de la compatibilité responsive du site (ordinateur de bureau, tablette, mobile) en testant et ajustant les chemins de navigation pour assurer une expérience utilisateur (UX) fluide.

#### Période 1: Gestion financière et administrative

- Finaliser la comptabilité de l'année en cours et mettre à jour les classeurs selon les besoins spécifiques.
- Mettre en place et suivre les factures, gérer la TVA.
- Automatiser le suivi des transactions inter-comptes et des achats/remboursements via Excel.

#### Data Analyst/ Data Scientist chez Université Paris Saclay, France (Alternance)

Dec 2022 - Dec 2023

- Collaborer avec les départements pour formaliser leurs besoins en données, simplifier les concepts complexes et former les équipes aux nouvelles plateformes et outils de reporting.
- Extraire, nettoyer et structurer des données des enquêtes, internes (BO) et externes pour les intégrer dans des plateformes internes et publiques ainsi que dans des modèles analytiques.
- Effectuer des analyses statistiques approfondies et mener des tests d'hypothèses pour repérer les tendances, corrélations et anomalies dans les jeux de données.
- Analyser les données d'enquêtes avec des techniques de data mining (classification, détection d'anomalies) pour identifier tendances et anomalies, et formuler des recommandations pertinentes.
- Concevoir et déployer des modèles prédictifs avancés (ACP, régression logistique, forêts aléatoires) pour évaluer le risque de redoublement des étudiants, Offrant des solutions prédictives.
- Concevoir et déployer des tableaux de bord interactifs sur Power BI pour le suivi précis et dynamique des indicateurs de performance (KPI) académique et institutionnelle.

### Analyste financier chez BNA CAPITAUX, Tunisie (Stage fin d'études)

fev 2020 - Avril 2020

- Traiter et analyser les données financières de Top 20 sociétés cotées en Bourse.
- Mettre en place des tableaux d'analyse financière et des études de rentabilité et de risque.
- Modélisation de l'impact de la gouvernance et de la structure du capital sur la performance financière et économique.

#### **Formation**

#### Université Paris Saclay, Université Panthéon-Sorbonne, France

Sep 2021 - Dec 2023

• Master en Innovation, Marché et Science des données, Mention bien (15/20)

## École Supérieure des Sciences Économiques et Commerciales Tunis, Tunisie

Sep 2017 - Juin 2021

• Master en finance spécialisé en gestion des risques, major de promotion

# Compétences

- Langages de Programmation : Python, R, SQL, Excel
- Outils de Visualisation : Power BI, Tableau
- Préparation, manipulation et visualisation des données
- Développement de l'activité BI et analyse des KPI
- Optimisation des Processus Financiers et opérationnels

- Construction des Tableaux de bord interactifs
- · Automatisation des rapports
- Compréhension des besoins métier
- · Documentation et Formation des Utilisateurs
- Excellence relationnelle et esprit d'equipe

Langues

• Anglais: B2 (TOIEC 750/990) • Français: C1 • Allemand: A2 • Arabe: Maternelle